臺灣臺北地方法院民事判決
110年度重訴字第298號

原      告  謝志杰



訴訟代理人  李瑀律師
複代理人    許哲銓律師
被      告  蔡文  
訴訟代理人  林宇文律師
複代理人    張漢榮律師

上列當事人間不動產所有權移轉登記等事件，本院於民國一一一
年七月七日言詞辯論終結，判決如下：
    主    文
被告應給付原告新臺幣壹佰叁拾萬壹仟柒佰肆拾貳元。
原告其餘之訴駁回。
訴訟費用由被告負擔百分之四十三，餘由原告負擔。
本判決第一項於原告以新臺幣壹拾叁萬壹仟元為被告供擔保後，
得假執行。但被告如以新臺幣壹佰叁拾萬壹仟柒佰肆拾貳元為原
告預供擔保，得免為假執行。
原告其餘假執行之聲請駁回。
    事實及理由
甲、程序方面：
一、當事人得以合意定第一審管轄法院。但以關於由一定法律關
    係而生之訴訟為限；前項合意，應以文書證之，民事訴訟法
    第二十四條定有明文。本件兩造間不動產買賣契約書第十五
    條後段約定：「如有爭議致涉訟時，甲（即被告）、乙（即
    原告）雙方合意以買賣標的物所在地之地方法院為第一審管
    轄法院」（見卷第三九頁）。本件兩造係因兩造間不動產買
    賣契約涉訟，而買賣標的物為坐落臺北市○○區○○段○○段○○○○
    地號、權利範圍一萬分之二九七之土地，及其上建號同段第
    二二０四號、門牌號碼臺北市○○區○○○路○段○○○巷○○號五樓房
    屋【含共有部分建號同段第二二一七號、權利範圍一萬分之
    三七五】（下稱本件房屋，與坐落基地持分合稱本件不動產
    ），在本院管轄區域內，依首揭規定，本院自有管轄權。
二、次按訴狀送達後，原告不得將原訴變更或追加他訴，但有下
    列各款情形之一者，不在此限：㈠被告同意者；㈡請求之基礎
    事實同一者；㈢擴張或減縮應受判決事項之聲明者；㈦不甚礙
    被告之防禦及訴訟之終結者，民事訴訟法第二百五十五條第
    一項第一至三、七款亦有明定。原告原起訴㈠先位請求被告①
    將本件不動產於民國一一０年一月七日之所有權移轉登記塗
    銷及將本件房屋騰空返還予原告，②給付原告新臺幣（下同
    ）一百六十萬元，㈡備位請求被告①給付原告六百四十萬元本
    息、②給付原告二十五萬六千元，③同意中信房屋仲介股份有
    限公司（下稱中信房仲公司）通知中國信託商業銀行永吉分
    行（下稱中信永吉分行）由原告支領戶名中信房屋房屋交易
    安全專戶、帳號00000000000000號帳戶（下稱本件履約保證
    專戶）內款項一百六十萬元，④自一一０年三月一日起至給付
    六百四十萬元本息之日止，按日給付原告六千四百元（見卷
    第九、十一頁起訴狀）。原告先於一一一年四月二十七日變
    更聲明為請求被告：㈠在本件履約保證專戶中存入六百四十
    萬元，並同意中信房仲公司通知中信永吉分行由原告支領本
    件履約保證專戶內全部款項，㈡給付原告六百四十萬元本息
    、二十五萬六千元，㈢自一一０年三月一日起至履行第㈠項之
    日止，按日給付原告六千四百元（見卷第三二七頁書狀）；
    於一一一年五月十九日言詞辯論期日再撤回變更後聲明給付
    六百四十萬元本息部分之請求（見卷第三四三頁筆錄）。嗣
    因被告業於一一一年七月一日付清買賣價金，並同意原告自
    本件履約保證專戶支領全部款項，原告於一一一年七月七日
    辯論期日再變更聲明為：請求被告給付三百零五萬六千六百
    元（見卷第四二一頁書狀），原告前述變更，訴訟標的相同
    、基礎事實同一，僅係減縮應受判決事項之聲明，無礙被告
    之防禦及訴訟之終結，並均經被告表示同意（見卷第三四三
    、四一七頁筆錄），於法自無不合，本院爰就變更後之訴為
    裁判，合先敘明。
乙、實體方面
一、原告部分：
（一）訴之聲明：
    １被告應給付原告三百零五萬六千六百元。
    ２願供擔保請准宣告假執行。
（二）原告起訴主張：兩造經中信房仲公司居間，於一０九年十
      二月六日訂立不動產買賣契約（下稱本件買賣契約），約
      定由被告以總價八百萬元向原告買受本件不動產，第一期
      簽約備證款八十萬元（其中簽約時給付三萬元、於一０九
      年十二月七日給付剩餘七十七萬元），於土地增值稅單核
      下三日內給付第二期款八十萬元，尾款六百四十萬元得以
      銀行貸款支付，均存入本件履約保證專戶，於一一０年一
      月二十八日點交。被告於一０九年十二月六日、七日、二
      十五日陸續將價款三萬元、七十七萬元、一百四十萬元、
      合計二百二十萬元匯入本件履約保證專戶，原告遂於一一
      ０年一月七日將本件不動產所有權移轉登記予被告，俾便
      被告辦理銀行貸款給付價金尾款，而原告於同年月十六日
      遷出本件房屋時，發現原堆置雜物之客廳陽台外推牆角壁
      紙有發霉現象，經確認係外牆龜裂引發水氣入侵而受潮發
      霉，並未影響結構，乃委請大樓管理委員會查修；同年月
      十八日兩造會同仲介人員到場確認屋況，原告提出本件房
      屋鑰匙並當場告知上情，且表示後續大樓管理委員會將僱
      工修繕、處理，獲被告同意。詎被告翌日即拒絕銀行撥付
      核貸款項入本件履約保證專戶，同年月二十六日並拒絕大
      樓管理委員會僱工修繕本件房屋內部，而提出減價高達百
      分十五之要求，原告遂於同年月二十八日以存證信函催告
      被告於五日內給付尾款並點交本件房屋，該存證信函於翌
      日到達被告，被告仍未給付，猶要求折價六十萬元，迄至
      一一一年七月一日方給付尾款，依本件買賣契約第十一條
      第二項約定，被告應自銀行核准撥款翌日即一一０年一月
      二十日起至一一一年六月三十日止，每日按未付價款五百
      八十萬元千分之一即五千八百元計付違約金共三百零五萬
      六千六百元，爰依本件買賣契約第十一條第二項請求被告
      如數給付。
二、被告部分：
（一）答辯聲明：原告之訴駁回，如受不利益判決，願供擔保請
      准免為假執行。
（二）被告以原告委託中信房仲公司居間銷售本件不動產時，所
      填具之「不動產說明書現況調查表」，在「是否有滲漏水
      」欄位勾選「否」，本件買賣契約第九條第三項亦記載「
      本約標的物無滲漏水」，本件房屋顯有瑕疵或不完全給付
      情形，被告乃行使同時履行抗辯權，是兩造未能於一一０
      年一月十八日完成點交，後雙方協商未果，被告僅拒絕大
      樓管理委員會就本件房屋內部以注射發泡劑（俗稱防水針
      ）方式修繕本件房屋內部，且被告委請師傅估價結果修繕
      費用為十七萬八千元，嗣於同年三月十四日經被告之房屋
      仲介人員（熊得傑）同意折減其個人居間報酬五萬元後，
      完成本件房屋點交，仍未獲置理；被告之尾款並無確定給
      付期限，是應於原告定期催告後之一一０年二月三日方履
      行期屆至，而原告於一一０年三月十四日拒絕受領價金，
      原告自不得請求被告給付違約金等語，資為抗辯。
三、原告主張兩造經中信房仲公司居間，於一０九年十二月六日
    訂立本件買賣契約，約定由被告以總價八百萬元向其買受本
    件不動產，價款均存入本件履約保證專戶，被告陸續將價款
    其中二百二十萬元匯入本件履約保證專戶，其於一一０年一
    月七日將本件不動產所有權移轉登記予被告，俾便被告辦理
    銀行貸款給付價金尾款，兩造於一一０年一月十八日會同驗
    屋，發現本件房屋陽台外推牆角有發霉現象，被告翌日即拒
    絕銀行撥付核貸款項入本件履約保證專戶，同年月二十六日
    並拒絕大樓管理委員會派員修繕本件房屋內部，而提出減價
    之要求，其於同年月二十八日以存證信函催告被告於五日內
    給付尾款並點交本件房屋，該存證信函於翌日到達被告，被
    告迄至一一一年七月一日方給付尾款五百八十萬元之事實，
    業據提出不動產買賣契約書、電子通訊內容列印、臺北建北
    郵局第一四五號存證信函暨掛號郵件收件回執、建物所有權
    狀為證（見卷第三五至四七、五三至八三、八九、九一頁）
    ，核屬相符；關於本件不動產所有權業於一一０年一月七日
    以買賣為原因自原告移轉登記予被告一節，並經本院職權查
    證屬實，有土地建物查詢資料、異動索引可稽（見卷第一一
    一至一二七頁）；關於被告業已匯付價款共二百二十萬元入
    本件履約保證專戶，及被告於一一０年一月二十六日拒絕大
    樓管理委員會僱工修繕本件房屋內部部分，則與被告所提電
    子通訊內容列印所示一致（見卷第一四三、一四五、一六七
    至一七五頁）；前開主張並均為被告所不爭執，應堪信為真
    實。
　　但原告主張被告自一一０年一月二十日起負給付遲延之責，
    應依本件買賣契約第十一條第二項之約定給付計至一一一年
    六月三十日止之違約金三百零五萬六千六百元部分，則為被
    告否認，辯稱：本件房屋有滲漏水之瑕疵、不完全給付情形
    ，經其行使同時履行抗辯權，不負遲延之責，且價金尾款無
    確定給付期限，應於原告定期催告期滿之一一０年二月三日
    方屆至，又其於一一０年三月十四日經仲介人員轉告願完成
    點交，遭原告拒絕，為原告受領遲延等語。
四、本件原告請求被告給付三百零五萬六千六百元，係以兩造間
    訂有本件買賣契約，被告自一一０年一月二十日起至一一一
    年六月三十日止期間遲誤給付價金尾款五百八十萬元，應依
    本件買賣契約第十一條第二項之約定計付違約金為論據，被
    告固不否認兩造間訂有本件買賣契約，契約第十一條第二項
    有違約金之約定，及價金尾款五百八十萬元於一一一年七月
    一日方給付等情，但以前詞置辯，茲就兩造爭執之點分述如
    下：
（一）按當事人得約定債務人於債務不履行時，應支付違約金；
      違約金，除當事人另有訂定外，視為因不履行而生損害之
      賠償總額，其約定如債務人不於適當時期或不依適當方法
      履行債務時，即須支付違約金者，債權人除得請求履行債
      務外，違約金視為因不於適當時期或不依適當方法履行債
      務所生損害之賠償總額，民法第二百五十條定有明文。本
      件買賣契約第十一條「違約處理」第二項約定：「甲方（
      即被告）除因不可抗力之事由外，若有可歸責甲方之事由
      ，致違反本契約書所定各項義務之履行日期約定時，應負
      遲延責任，每逾一日（自逾期日起算至完全給付日止）甲
      方應按該期未履行支付價款千分之一計算違約金予乙方（
      即原告），並應於補繳價款時一併繳清‧‧‧」（見卷第三
      九頁），是本件買賣契約第十一條第二項前段就因可歸責
      被告之事由致遲誤「價款」之履行期時，定有被告應按日
      按該期遲誤價款千分之一計付違約金之約定，至被告倘遲
      誤其他給付義務（例如民法第三百六十七條後段所定之受
      領標的物義務），既無「該期未履行支付價款」以為違約
      金數額計算之基礎，應認並無違約金之約定。
（二）本件買賣契約第三條「價款支付方式」第二項「【第三期
      ：尾款】」部分約定：「本期為尾款陸佰肆拾萬元整。乙
      方同意甲方得以金融機構所能核准之最高額度貸款支付尾
      款，並於核撥同時支付‧‧‧」（見卷第三七頁），以文義
      觀之，本件買賣契約就尾款僅約定倘被告係以本件不動產
      向金融機構貸款支付，應於金融機構貸款核撥之同時支付
      ，而被告向何金融機構貸款、貸款額度及貸款撥付日期均
      不明，本件買賣契約並未約定被告尾款債務之確定給付期
      限甚明。原告雖稱被告於一一０年一月十九日原可獲金融
      機構核撥貸款，因被告不同意付款而未能撥付，依民法第
      一百零一條第一項法理，應認清償期屆至云云，然被告指
      示貸款金融機構暫緩撥付貸款入本件履約保證專戶，係拒
      絕履行自身之價金尾款債務，並未變更本件價金尾款債務
      並無確定之給付期限一節，況原告於一一０年一月二十八
      日以臺北建北郵局第一四五號存證信函，催告被告於函到
      五日內履行給付尾款及交屋義務，該信函於翌日到達被告
      （見卷第七七至八三頁），前已述及，依民法第二百二十
      九條第二、三項規定，被告之價金尾款及受領本件房屋債
      務之給付期限均於一一０年二月三日方屆至，被告於是日
      以前給付，均難謂遲延給付，原告嗣後自不得反於該信函
      之意旨，就一一０年二月三日以前被告未給付價金尾款及
      受領本件房屋情節，主張被告違約、構成給付遲延。
（三）本件買賣契約就被告遲誤受領本件房屋債務給付期限部分
      ，既無違約金之約定，已如前敘，原告自無從據以請求違
      約金，爰不贅述；被告價金尾款五百八十萬元債務給付期
      限為一一０年二月三日，被告遲至一一一年七月一日方給
      付，此經原告陳明在卷，並經被告坦認不諱（見卷第四一
      八頁筆錄），依民事訴訟法第二百七十七條前段規定，應
      由被告就有利於己之事實即遲誤價金尾款債務給付期限不
      負遲延之責、非可歸責於其，負舉證之責。被告雖辯稱本
      件房屋有滲漏水之瑕疵、不完全給付情形，經其行使同時
      履行抗辯權，不負遲延之責，及其於一一０年三月十四日
      經仲介人員轉告願完成點交，遭原告拒絕，為原告受領遲
      延云云，然查：
    １所謂同時履行抗辯，依民法第二百六十四條第一項規定，
      指因契約互負債務，除自己有先為給付之義務外，於他方
      當事人未為對待給付前，得拒絕自己之給付。「物之出賣
      人對於買受人，應擔保其物依第三百七十三條之規定危險
      移轉於買受人時無滅失或減少其價值之瑕疵，亦無滅失或
      減少其通常效用或契約預定效用之瑕疵，但減少之程度，
      無關重要者，不得視為瑕疵；出賣人並應擔保其物於危險
      移轉時，具有其所保證之品質」，民法第三百五十四條固
      有明文，而民法第三百七十三條係規定：「買賣標的物之
      利益及危險，自交付時起，均由買受人承受負擔，但契約
      另有訂定者，不在此限」，但同法第三百五十九條、第三
      百六十條亦明定：「買賣因物有瑕疵，而出賣人依前五條
      之規定，應負擔保之責者，買受人得解除其契約或請求減
      少其價金。但依情形，解除契約顯失公平者，買受人僅得
      請求減少價金」；「買賣之物，缺少出賣人所保證之品質
      者，買受人得不解除契約或請求減少價金，而請求不履行
      之損害賠償；出賣人故意不告知物之瑕疵者亦同」，亦即
      出賣人不唯係於買賣標的物交付（占有移轉）予買受人後
      ，方負物之瑕疵擔保責任，除契約另有約定外，買受人應
      於買賣標的物交付（占有移轉）後，始得請求出賣人負瑕
      疵擔保之責，且買賣標的物縱有瑕疵，在非種類之物情形
      ，買受人僅得據以解除契約、請求減少價金或損害賠償，
      在解除契約顯失公平情形下，並僅得請求減少價金或損害
      賠償。
　　２本件兩造於一一０年一月十八日會同雙方仲介人員至本件房
      屋進行點交前現場查驗，因客廳陽台外推牆角有水漬、發
      霉情形，當場並未完成交屋手續，原告雖交出鑰匙，但係
      由雙方仲介人員保管，俾便後續修繕施工、雙方協商完畢
      後，再完成交屋手續，嗣後雙方協商未果，本件不動產相
      關證件契據、文件、本件房屋鑰匙於一一一年七月六日方
      由仲介人員交付予被告，此經被告陳述詳明，且有房地產
      點交書可按（見卷第四二七頁）；關於一一０年一月十八
      日當日因被告對於本件房屋客廳陽台外推角落有水漬霉跡
      ，疑有滲漏水情事，無法完成交屋手續，後續兩造仍有協
      商但未獲共識，本件房屋鑰匙於一一０年一月十八日後係
      由仲介人員保管等節，並與原告（出賣人）仲介人員王一
      竹、被告（買受人）仲介人員熊得傑到庭結證後證述內容
      相符（見卷第二八四至二九三頁筆錄），前開證述內容並
      為兩造所不爭執；參諸原告於一一０年一月二十八日寄發
      之臺北建北郵局第一四五號存證信函，載稱：「本人已針
      對疑似潮濕部分做檢視及修繕，完成瑕疵擔保之責任，然
      台端仍拒絕履行給付尾款及交屋等流程‧‧‧請台端於函到
      五日內履行給付尾款及交屋等義務‧‧‧」（見卷第七七頁
      ），坦認因本件房屋客廳牆角有滲漏水瑕疵疑慮，兩造並
      未於一一０年一月十八日完成交屋（移轉占有），原告乃
      於修繕完竣後定期催告被告履行，是本件房屋迄至一一一
      年七月六日方交付（移轉占有），已足認定。
　　３本件房屋既遲至一一一年七月六日方交付（移轉占有），
      依前開說明，除本件買賣契約另有約定外，被告已無從於
      取得本件房屋占有前，請求原告負物之瑕疵擔保之責；且
      本件房屋有滲漏水疑慮處僅客廳陽台外推之角落，依原告
      、大樓管理委員會僱工檢查、評估結果，修繕費用僅區區
      一、二萬元（見卷第二八九頁王一竹證述），縱被告委請
      人員評估結果，修繕費用最多亦僅十七萬八千元，與本件
      不動產總價八百萬元，尾款數額五百八十萬元相較，二者
      顯不相當（修繕費用至多僅占總價約百分之二‧二，占價
      金尾款約百分之三），且原告業於一一０年一月七日將本
      件不動產所有權移轉登記予被告，僅占有之移轉遭被告拒
      絕，迭已述及，被告顯不得以本件房屋有輕微滲漏水瑕疵
      為由，解除本件買賣契約，至多僅能請求減少價金或損害
      賠償，被告自不得就超逾十七萬八千元之價金尾款債務部
      分，主張同時履行抗辯；況本件房屋客廳陽台外推角落之
      滲漏水情狀，於一一０年一月二十六日即由大樓管理委員
      會僱工修繕，外牆部分裂縫已經修繕完畢，本件房屋內部
      部分則經被告明示拒絕（見卷第六五、一六九頁電子通訊
      內容列印），參諸斯時被告已為本件不動產之所有權人，
      原告等他人無從反於被告之意思處分（修繕）本件房屋，
      且本件房屋近一年六月後之一一一年七月六日交付（移轉
      占有）時，該有滲漏水疑慮處之情狀，與一一０年一月間
      兩造初發現時之情狀，水漬、霉跡範圍、狀況差異不大，
      並無程度加劇情形，有相片可考（見卷第二０七至二一九
      、四二九至四四三頁），足見大樓管理委員會就本件房屋
      外牆所進行之修繕，已達成除去造成本件房屋客廳陽台外
      推處牆角潮濕發霉現象之效果，縱認本件房屋客廳牆角潮
      濕發霉現象屬滲漏水瑕疵，亦應認該等瑕疵已經排除，則
      被告以本件房屋有滲漏水瑕疵為由，就尾款五百八十萬元
      債務為同時履行抗辯，主張不負給付遲延之責，委無可採
      。
　　４被告固於一一０年三月十四日經由仲介人員向原告表達願意
      完成交屋，有電子通訊內容列印可佐（見卷第二五七至二
      六三頁），並與證人熊得傑、王一竹證述情節吻合（見卷
      第二八八、二九０頁筆錄），惟本件被告履行其買受人給
      付價金尾款義務並不兼需出賣人原告之協力，原告亦未曾
      預示拒絕受領被告所給付之價金尾款，原告甚且曾寄發存
      證信函定期催告被告給付價金尾款，前業提及，參民法第
      二百三十五條規定，被告尚無從僅以「準備給付」通知原
      告代實際給付尾款，況被告僅只委由仲介人員轉達其「願
      意完成交屋手續」即受領本件房屋之占有，並未表明願支
      付全額尾款，仲介人員轉達之際亦未曾敘及價金尾款之交
      付，原告復未拒絕受領被告價金之給付，而係表示被告延
      宕過久而不願放棄賠償之請求，此亦經熊得傑、王一竹證
      述詳明（見卷第二八七、二八八、二九０、二九一頁筆錄
      ），被告辯稱其於一一０年三月十四日為給付、原告自一
      一０年三月十四日起受領遲延云云，亦無可採。
　　５綜上，並無證據足認被告遲誤一一０年二月三日之價金尾款
      債務不負遲延之責或係不可歸責，原告主張被告自一一０
      年二月四日起至一一一年六月三十日止遲誤價金尾款五百
      八十萬元債務達五一二日，依本件買賣契約第十一條第二
      項前段約定請求違約金，應屬有據。
（四）約定之違約金額過高者，法院得減至相當之數額，民法第
      二百五十二條亦有明定。又應付利息之債務，其利率未經
      約定，亦無法律可據者，週年利率為百分之五；約定利率
      ，超過週年百分之十六者，超過部分之約定，無效；遲延
      之債務，以支付金錢為標的者，債權人得請求依法定利率
      計算之遲延利息，但約定利率較高者，仍從其約定利率；
      前二項情形，債權人證明有其他損害者，並得請求賠償，
      民法第二百零三條、第二百零五條、第二百三十三條第一
      項前段、第三項規定甚明。是在遲誤金錢債務情形，除約
      定利率較高外，債權人得請求週年利率百分之五計算之利
      息，其他損害則需證明，且約定利率以百分之十六為上限
      ，而違約金除當事人另有訂定外，視為因不履行、不於適
      當時期或不依適當方法履行而生損害之賠償總額，首已敘
      明，則本件買賣契約第十一條第二項違約金之約定，視為
      被告遲誤各期價金給付期限所生損害之賠償總額。但本件
      買賣契約第十一條第二項所定違約金計算標準，為按日按
      該期未履行支付價款千分之一計算，以一年三百六十五日
      計算，全年相當於千分之三六五，折合百分之三六‧五，
      超逾法定利息上限一倍有餘，顯然過高，參諸原告並未陳
      明因被告遲誤是筆價款給付期限，除繼續負擔原貸款債務
      本息外，受有其他損害，但被告亦未就違約金過高一節為
      任何舉證，本院爰酌減違約金至按法定利息上限即價金尾
      款週年利率百分之十六計算。則依此標準計算，被告自一
      一０年二月四日起至一一一年六月三十日止遲誤價金尾款
      五百八十萬元債務達五一二日，應給付原告違約金一百三
      十萬一千七百四十二元【小數點以下四捨五入】（計算式
      ：「未付價金數額」五百八十萬元，乘以「遲誤日數」五
      一二日，乘以「違約金比率」年利率百分之十六，除以三
      六五日）。
五、綜上所述，本件兩造間訂有本件買賣契約，被告之五百八十
    萬元價金尾款及受領本件房屋債務無確定給付期限，經原告
    定期催告，於一一０年二月三日屆至，被告於一一一年七月
    一日給付價金尾款，自一一０年二月四日起至一一一年六月
    三十日止共五一二日期間遲誤價金尾款債務給付期限，並無
    證據足認被告遲誤價金尾款債務不負遲延之責或係不可歸責
    ，被告應負遲延之責，本件買賣契約第十一條第二項前段違
    約金過高，應予酌減至按價金尾款週年利率百分之十六計算
    ，計一百三十萬一千七百四十二元，從而，原告依本件買賣
    契約第十一條第二項約定請求被告給付一百三十萬一千七百
    四十二元，洵屬有據，應予准許，逾此範圍之請求，則無理
    由，不應准許，爰予駁回。兩造均陳明願供擔保請准宣告假
    執行，就原告勝訴部分，核無不合，爰分別酌定相當擔保金
    額准許之，原告敗訴部分，其假執行之聲請亦失所附麗，爰
    併駁回之。
六、本件事證已臻明確，兩造其餘攻擊防禦方法及所提證據，經
    本院審酌後，認於判決結果不生影響，爰不一一論列，併此
    敘明。　　
據上論斷，本件原告之訴一部有理由、一部無理由，依民事訴訟
法第七十九條、第三百九十條第二項、第三百九十二條第二項，
判決如主文。
中　　華　　民　　國　　111 　年　　7 　　月　　28　　日
                    民事第四庭  法　官  洪文慧
以上正本係照原本作成。
如對本判決上訴，須於判決送達後20日內向本院提出上訴狀。如
委任律師提起上訴者，應一併繳納上訴審裁判費。
中　　華　　民　　國　　111 　年　　7 　　月　　28　　日
                                書記官  江柏翰